臺灣新北地方法院刑事判決　　　　　　110年度審易字第894號
公　訴　人　臺灣新北地方檢察署檢察官
被　　　告　余旻晃




上列被告因竊盜等案件，經檢察官提起公訴（110年度偵字第175
2 號），被告於準備程序進行中就被訴事實均為有罪之陳述，本
院裁定本件進行簡式審判程序並判決如下：
    主  文
余旻晃犯如附表所示之罪，各處如附表宣告刑欄所示之刑及沒收
（含追徵）。應執行有期徒刑壹年參月。
    事實及理由
一、本件犯罪事實及證據，除犯罪事實欄一、第10至11行「由余
    旻晃先燒破該處紗窗後」補充為「由余旻晃先以打火機燒破
    該處紗窗後」；證據部分另補充「被告余旻晃於本院準備程
    序及審理中之自白」外，其餘均引用如附件起訴書之記載。
二、論罪科刑：
㈠、按刑法第321條第1項第1款之侵入住宅竊盜罪，所謂「住宅
    」，乃指人類日常居住之場所而言，另按刑法第321條第1項
    第2款所指之「毀」係指毀損，稱「越」則指踰越或超越，
    只要踰越或超越門窗之行為使該門窗喪失防盜作用，即該當
    於上開規定之要件。核被告余旻晃就附件起訴書犯罪事實欄
    一、㈠所為，係犯刑法第321條第1項第1款之侵入住宅竊盜
    罪；就同欄一、㈡所為，係犯同法第321條第1項第2款之毀
    越門窗竊盜罪。被告與真實姓名、年籍資料不詳之成年人就
    上開犯行，有犯意聯絡及行為分擔，均應論以共同正犯。
㈡、又被告(1)前因施用毒品案件，經本院以98年度簡字第852號
    判決判處有期徒刑5月確定；(2)再因竊盜案件，經本院以10
    2年度易字第3114號判決判處有期徒刑9月，上訴後，經臺灣
    高等法院103年度上易字第1548號判決駁回上訴確定，前開
    二案件，嗣經臺灣高等法院以104年度聲字第3558號裁定應
    執行有期徒刑1年確定（執行日期自民國104年9月27日起迄
    105年4月26日執行完畢，於本案構成累犯）；(3)又因施用
    毒品案件，經本院以104年度簡字第3330號判決判處有期徒
    刑5月確定；(4)又因竊盜等案件，經臺灣臺北地方法院以
    104年度審易字第1724號判決判處有期徒刑5月、9月確定；(
    5)又因竊盜等案件，經本院以104年度審易字第3872號判決
    分別判處有期徒刑8月、5月（二罪）、4月，三罪應執行有
    期徒刑11月確定；(6)又因施用毒品案件，經本院以104年度
    審簡字第2418號判決判處有期徒刑6月確定；(7)又因加重竊
    盜案件，經本院以105年度審易字第2238號判決判處應執行
    有期徒刑1年1月，上訴後經臺灣高等法院以105年度上易字
    第1922號判決駁回上訴確定；(8)又因加重竊盜案件，經本
    院105年度審易字第3378號判決判處有期徒刑10月確定；上
    開(3)(4)(5)(7)(8)案件，經本院以105年度聲字第5657號裁
    定應執行有期徒刑4年5月確定，與前開各刑接續執行後，於
    109年1月17日因縮短刑期假釋出監等情，此有臺灣高等法院
    被告前案紀錄表1份在卷可考，是被告前開接續執行案件中
    應先予執行之有期徒刑1年部分既已於105年4月26日執行期
    滿，則被告於本案仍構成累犯（最高法院103年度第1次刑事
    庭會議決議參照）；另依司法院釋字第775號解釋所示，為
    避免發生罪刑不相當之情形，法院就該個案依該解釋意旨，
    裁量是否加重最低本刑，本院審酌被告前因竊盜等案件，經
    法院判處罪刑暨定應執行刑，於105年4月26日執行完畢，竟
    仍不知戒慎其行，於執行完畢5年內又故意再為本件竊盜等
    犯行，參酌前、後案所犯罪質相同，足認被告忽視法律禁令
    ，對刑罰反應力薄弱，故均依刑法第47條第1項規定加重其
    刑。
㈢、爰審酌被告前有多次竊盜前科，素行不佳，有前開前案紀錄
    表可參，其不思以正途獲取財物，恣意竊取他人之財物，對
    社會治安、告訴人蔡博任、鄭元富之財產安全造成危害，應
    予非難，兼衡其高中畢業之智識程度（見本院卷附被告個人
    戶籍資料查詢結果1紙）、家庭經濟狀況勉持（見偵卷第7頁
    調查筆錄受詢問人欄位）、入監前從事綁鋼筋工作、日薪約
    新臺幣（下同）2,500元、需扶養母親、犯罪之目的、手段
    、所行竊之財物價值，暨被告犯後坦認犯行，惟尚未與告訴
    人蔡博任、鄭元富達成和解或取得其諒解等一切情狀，分別
    量處如主文所示之刑及定應執行刑，以資懲儆。
三、沒收部分：
㈠、查被告於附件起訴書犯罪事實欄一、㈠所竊得之洋酒（XOHe
    nnesy）1瓶、小豬撲滿1個、玉菩薩1尊（價值合計1萬2,000
    元）及於同欄一、㈡所竊得之現金1萬元均未扣案，屬被告
    犯罪所得，且未實際合法發還告訴人蔡博任、鄭元富，被告
    亦未與被害人達成和解或賠償損害，宣告沒收亦無過苛、欠
    缺刑法上之重要性、犯罪所得價值低微，或為維持受宣告人
    生活條件之必要等情形，爰均依刑法第38條之1第1項前段及
    第3項之規定宣告沒收，並於全部或一部不能沒收或不宜執
    行沒收時，追徵其價額。
㈡、被告持以犯本案之打火機、長形棒狀物等物均未扣案，前開
    物品又非屬違禁物或本院應義務沒收之物，該物品又甚易取
    得，價值不高，並不具備刑法上之重要性，故不予宣告沒收
    。
據上論斷，應依刑事訴訟法第273條之1第1項、第299條第1 項前
段、第310條之2、第454條第2項，判決如主文。
本案經檢察官賴建如偵查起訴，由檢察官高智美到庭執行公訴。
中    華    民    國   110    年    11    月    18    日
                  刑事第二十三庭  法  官  傅明華
上列正本證明與原本無異。
如不服本判決，應於判決送達後20日內敘明上訴理由，向本院提
出上訴狀(應附繕本)，上訴於臺灣高等法院。其未敘述上訴理由
者，應於上訴期間屆滿後20日內向本院補提理由書「切勿逕送上
級法院」。
                                  書記官  黃毓琪
中    華    民    國   110    年    11    月    18    日
附表：
┌──┬─────┬─────────────────┐
│編號│ 犯罪事實 │          宣    告    刑          │
├──┼─────┼─────────────────┤
│ 一 │即起訴書所│余旻晃共同犯侵入住宅竊盜罪，累犯，│
│    │示犯罪事實│處有期徒刑捌月。未扣案之犯罪所得洋│
│    │㈠        │酒（XO Hennesy）壹瓶、小豬撲滿壹個│
│    │          │、玉菩薩壹尊（價值合計新臺幣壹萬貳│
│    │          │仟元）均沒收，於全部或一部不能沒收│
│    │          │或不宜執行沒收時，追徵其價額。    │
├──┼─────┼─────────────────┤
│ 二 │即起訴書所│余旻晃共同犯毀越門窗竊盜罪，累犯，│
│    │示犯罪事實│處有期徒刑捌月。未扣案之犯罪所得現│
│    │㈡        │金新臺幣壹萬元沒收，於全部或一部不│
│    │          │能沒收或不宜執行沒收時，追徵其價額│
│    │          │。                                │
└──┴─────┴─────────────────┘
附錄本案論罪科刑法條全文：
中華民國刑法第321條
犯前條第1項、第2項之罪而有下列情形之一者，處6月以上5年以
下有期徒刑，得併科50萬元以下罰金：
一、侵入住宅或有人居住之建築物、船艦或隱匿其內而犯之。
二、毀越門窗、牆垣或其他安全設備而犯之。
三、攜帶兇器而犯之。
四、結夥三人以上而犯之。
五、乘火災、水災或其他災害之際而犯之。
六、在車站、港埠、航空站或其他供水、陸、空公眾運輸之舟、
    車、航空機內而犯之。
前項之未遂犯罰之。
--------------------------------------------------------
附件：
臺灣新北地方檢察署檢察官起訴書
                                     110年度偵字第1752號
    被      告  余旻晃  男  43歲（民國00年00月00日生）
                        住新北市○○區○○路00號2樓
                        國民身分證統一編號：Z000000000號
上列被告因竊盜案件，已經偵查終結，認應該提起公訴，茲將犯
罪事實及證據並所犯法條分敘如下：
            犯罪事實
一、余旻晃分別於：（一）民國109 年10月20日15時許，與另名
    真實姓名年籍不詳之成年人共同意圖為自己不法之所有，騎
    乘車號000-000 號普通重型機車至新北市永和區，以不詳方
    式侵入蔡博任位在新北市○○區○○路0段00巷0弄0號2樓之
    住宅，共同竊取蔡博任所有之洋酒（XO Hennesy）1 瓶、小
    豬撲滿1個及菩薩1尊（價值合計新臺幣〈下同〉1萬2,000
    元），得手後隨即離開。（二）於109年10月23日4時許，與
    另名真實姓名年籍不詳之成年人共同意圖為自己不法之所有
    ，騎乘車號000 -000號普通重型機車至鄭元富經營之新北市
    ○○區○○路00號1 樓樂見屋早餐店後門，由余旻晃先燒破
    該處紗窗後，持長形棒狀物撥開該處門鎖侵入早餐店，再由
    該不詳成年人持手電筒為余旻晃照明及把風，由余旻晃竊取
    該早餐店櫃台內之現金約1萬元，得手後隨即離開。
二、案經蔡博任及鄭元富訴由新北市政府警察局永和分局報告偵
    辦。
            證據並所犯法條
一、證據清單與待證事項：
┌───┬───────────┬────────────┐
│編號  │        證據名稱      │         待證事實       │
├───┼───────────┼────────────┤
│一    │被告余旻晃於警詢及偵查│1.坦承侵入犯罪事實(一） │
│      │中之供述              │  之住宅行竊            │
│      │                      │2.坦承毀越門窗進入犯罪事│
│      │                      │  實(二）之店家行竊     │
├───┼───────────┼────────────┤
│二    │告訴人蔡博任於警詢中之│證明遭侵入住宅竊盜財物之│
│      │指訴                  │事實                    │
├───┼───────────┼────────────┤
│三    │告訴人鄭元富於警詢中之│證明遭侵入經營之店面竊盜│
│      │指訴                  │財物之事實              │
├───┼───────────┼────────────┤
│四    │監視錄影畫面截圖      │證明被告與另名真實姓名年│
│      │                      │籍不詳之成年人共同於犯罪│
│      │                      │事實（一）、（二）之時地│
│      │                      │行竊並竊得財物          │
├───┼───────────┼────────────┤
│五    │公路監理電子閘門資料、│證明被告余旻晃前往行竊之│
│      │己身一親等資料        │事實                    │
└───┴───────────┴────────────┘
二、核被告余旻晃就犯罪事實（一）所為，係犯刑法第321 條第
    1項第1款之侵入住宅加重竊盜罪嫌；被告就犯罪事實（二）
    所為，係犯刑法第321條第1項第2 款之毀越門窗加重竊盜罪
    嫌。被告與另名真實姓名年籍不詳之成年人共同行竊，彼此
    有犯意聯絡與行為分擔，請論以共同正犯。被告竊得之洋酒
    、撲滿、菩薩及現金為犯罪所得，請依刑法第38條之1第1
    項前段、第3 項規定，宣告沒收，並於不能沒收或不宜執行
    沒收時追徵其價額。
三、依刑事訴訟法第251條第1項提起公訴。
    此  致
臺灣新北地方法院
中    華    民    國   110    年    2     月    24    日
                              檢  察  官  賴建如